LUCIANO FERNANDEZ

DESARROLLADOR WEB FULL STACK

Vera, Santa Fe, Argentina +54 3483 403355 luchofseven@gmail.com linkedin.com/in/luchofseven

RESUMEN PROFESIONAL

Desarrollador full stack con +3 años de experiencia creando aplicaciones web eficientes y escalables. Especializado en React, TypeScript y Tailwind para frontend, con experiencia en backend usando NestJS, TypeORM y MySQL/PostgreSQL. Actualmente lidero el desarrollo de ECOMENU, un sistema para la gestión de restaurantes.

EXPERIENCIA

Desarrollador full stack | Autónomo | ECOMENU App

08/2023 - ACTUALIDAD

URL: ecomenuapp.com

- Diseñé y desarrollé la interfaz de usuario del sistema con React, TypeScript y Tailwind, logrando una experiencia fluida y moderna para los restaurantes.
- Implementé estados globales con Redux Toolkit.
- Realicé peticiones a la API con RTK Query.
- Implementé mejoras en el backend con NestJS y MySQL.

Desarrollador web | Midudev | InfoJobs

10/2024 - 11/2024

URL: primer-trabajo.infojobs.net

- Implementé componentes reutilizables para el footer y la sección "Los trabajos más cool", optimizando el código con Astro y Tailwind.
- Implementé una modal en la sección "Prepárate para ganar".
- Optimicé la búsqueda de palabras clave mediante una API y una función de debouncing, mejorando la velocidad y precisión de las sugerencias.
- Ayudé a maquetar y estilar la página en general, con Astro y Tailwind CSS.

HABILIDADES TÉCNICAS

- Lenguajes: JavaScript (ES6+), TypeScript.
- Frontend: React, Next.js, Astro, Tailwind CSS, Sass
 Redux Toolkit, Formik, Yup, Tanstack Query, Tanstack Table, Tanstack Router.
- Backend: Node.js, NestJS, Express.js, MySQL, PostgreSQL, Firebase/Firestore, TypeORM.
- Herramientas y metodologías: Git, GitHub, Docker, Jira, Scrum, CI/CD, API Rest.

EDUCACIÓN

Técnico Superior en Análisis Funcional de Sistemas Informáticos COLEGIO SUPERIOR № 42 | 2018 – 2020

- Estudios finalizados, en proceso de titulación.

Cursos

- **Desarrollo Web Frontend** | 03/2021 08/2021 | Universidad Tecnológica Nacional
- Desarrollo Web Frontend React | 01/2022 06/2022 | Coderhouse

PROYECTOS

Tesla Landing

URL: tesla-clone-henna-nine.vercel.app

Tecnologías: Astro – Tailwind.

- Clon funcional de la web de Tesla, aplicado con Astro para una experiencia optimizada en velocidad y SEO.

Lista de Tareas

URL: <u>todo-app-next-woad.vercel.app</u> **Tecnologías:** Next.js – React - Tailwind.

- Aplicación de tipo agenda o bloc de notas, en la cual se pueden agregar, editar o eliminar las tareas. Desarrollado con fines prácticos.

Mohana Indumentaria

URL: <u>mohana-proyecto-react.vercel.app</u> **Tecnologías:** React – Sass – Firebase.

- Simulación de un comercio electrónico, donde se pueden ver los productos disponibles, su stock, sus talles, así como también poder añadirlos al carrito de compras. Construido con fines prácticos.

COMPETENCIAS

- Autodidacta.
- Creativo.
- Eficiente.
- Iniciativa.
- Resolutivo.
- Trabajo en equipo eficiente.

IDIOMAS

- Español Nativo.
- Inglés: A2 (lectura técnica y documentación; nivel básico conversacional).